52-7752593380 - osvaldonuevo@gmail.com

Portafolio: https://osvaldosantillan.tech

Breve Introduccion

Soy un apasionado desarrollador Full-Stack con experiencia en la creación de soluciones innovadoras y liderazgo técnico en proyectos cruciales. Mi trayectoria abarca una amplia gama de tecnologías, desde el desarrollo Front-End con React y Angular, hasta el Back-End con Java, Spring Boot, PHP,NodeJS y bases de datos como MySQL y Oracle. A lo largo de mi carrera, he colaborado con empresas líderes en el ámbito financiero y he desempeñado un papel destacado en la creación de soluciones a medida.

	Tecnologías	
SQL MySql	NodeJs (ExpressJs) Php (CodeIgniter,Laravel)	C# C++
PostgreSQL	Java (SpringBoot,JPA,Hibernate)	React
Oracle DB	Conocimiento basico de Docker y Kubernetes	Angular(Basico)
	Habilidades Blandas y Control de versiones	5
SCRUM	Git y GitHub GitLab	Mantenimiento web Elaboración de informes técnicos
	Experiencia Laboral	

Desarrollador Full-Stack 03/2023 - 09/2023

CodigoGeek - Ecatepec, Estado de Mexico

Labore en esta empresa para solventar problemas del ámbito financiero, se trabajo con PROSA como cliente principal, me desempeñe tanto en labores de Front-end siendo las principales tecnologias usadas React,CSS,Angular, JS , HTML y Back-end siendo las mas usadas MySql , Oracle , Spring Boot , Java, Php

Desarrollador Full-Stack 02/2022 - 11/2022

Soluciones Ti - Sahagún, Hidalgo

Maquetación, desarrollo y programación de páginas web en HTML, CSS, JavaScript, PHP, etc. adaptadas a todo tipo de dispositivos y soportes, y servicio de mantenimiento web (contenidos, copias de seguridad, actualizaciones, etc.)

Desarrollador Back-End 08/2021 - 01/2022

ESH - Pachuca, Hgo

Labore en esta empresa nueva a crear una api rest, la cual al mismo tiempo extrajera datos de la empresa RIOT Games, para muestra de perfiles de jugadores

Educación

Ingeniería en Software:

Universidad Politécnica de Pachuca - Pachuca

Título de Bachillerato: Técnico Programador

2021 Centro de bachillerato tecnológico y de servicios 59 - Sahagún, Hgo

Idiomas

Español: Nativo.

Inglés: B2

Certificaciones

Scrum Fundamentals Certified

Expedición: Abril. 2023

Scrum Foundation Professional Certificade SFPC

Expedición: feb. 2023

Google Cloud Computing Foundations: Infrastructure in Google Cloud - Español

Expedición: jul 26, 2022

Google Cloud Computing Foundations: Cloud Computing Fundamentals

Expedición: jul 17, 2022